臺灣新竹地方法院交通事件裁定　　　　　　　　　　　九十三年度交聲字第五二號
　　原處分機關　交通部公路總局新竹區監理所
　　異　議　人
　　即受處分人　甲○○
右列受處分人因違反道路交通管理處罰條例案件，對於交通部公路總局新竹區監理所
九十三年二月十六日竹監新五字第裁五一─Ｚ00000000號違反道路交通管理
事件裁決書所為之裁決聲明異議，本院裁定如左：
    主  文
異議駁回。
    理  由
一、按依高速公路交通管制規則第八條第一項第三款規定：「汽車行駛高速公路，其
    車道之使用，除因交通事故及道路施工依臨時或可移動標誌指示或公路警察指揮
    外，應依設置之交通標誌、標線或號誌之規定，無設置者，應依左列規定：：：
    (3)汽車行駛於同向四車道路段。大型車：：應行駛於外側車道，為超越同向之前
    車時，得暫時利用中外車道超越前車，禁止行駛或變換車道行駛中內車道或內側
    車道。：：」。次按汽車行駛於高速公路或設站管制之道路，而不遵管制之規定
    者，處汽車駕駛人新臺幣三千元以上六千元以下罰鍰，道路交通管理處罰條例第
    三十三條第一項定有明文。又汽車駕駛人，駕駛車輛未隨身攜帶駕駛執照者，處
    新臺幣三百元以上六百元以下罰鍰，並責令補辦登記、補照、換照或禁止駕駛，
    道路交通管理處罰條例第二十五條第一項第三款亦定有明文。
二、原處分意旨略以﹕異議人即受處分人甲○○未隨身攜帶駕駛執照，於民國九十二
    年十一月二十五日下午四時四十五分許，駕駛車號三○五─ＱＰ自用大貨車，行
    經國道一號公路南向二十七至二十八公里處，行駛在同向四車道路段之中內車道
    ，遭內政部警政署國道公路警察局填具公警局交字第Ｚ00000000號舉發
    通知單，舉發異議人違反道路交通管理處罰條例第三十三條第一項、第二十五條
    第一項第三款之規定。異議人未於應到案期限內到案，原處分機關遂於九十三年
    二月十六日以竹監新五字第裁五一─Ｚ00000000號裁決書，裁決異議人
    罰鍰新臺幣（下同）三千三百元等語。
三、聲明異議意旨略以：異議人於前揭時地駕車行駛該路段時，因外側車道有重型車
    慢速行駛，異議人則暫時利用內側車道超車，並無不當；且因外側車道另有一部
    重型車行駛中，異議人尚未取得變換車道之安全距離，故未貿然返回外側車道，
    舉發機關不察，竟製單舉發，爰依法聲明異議等語。
四、經查：
（一）異議人未隨身攜帶駕駛執照，於九十二年十一月二十五日下午四時四十五分許
      ，駕駛車號三○五─ＱＰ自用大貨車，行經國道一號公路南向二十七至二十八
      公里處，行駛在同向四車道路段之中內車道等事實，此為異議人提出聲明異議
      狀自承在卷，並有內政部警政署國道公路警察局填具之公警局交字第Ｚ000
      00000號舉發通知單，載明：同向四線車道大型車中內車道（不依規定
      車道行駛）、未帶駕照（經查正常）等情附卷可稽，參以卷附內政部警政署
      國道公路警察局第一警察隊於九十三年一月六日出具公警國一交訴字第○九二
      ○○○四五九八號函，載明：本隊巡邏警員目睹三○五─ＱＰ自用大貨車，違
      規行駛國道一號公路南向二十七至二十八公里處中內側車道達一公里（警車尾
      隨在後）等語，且有汽車車籍查詢資料一份附卷足憑，是認異議人於上揭時地
      駕駛自用大貨車行駛在同向四車道路段之中內車道之事實，堪予認定。
（二）至異議人辯稱：暫時利用內側車道超車云云，然依首揭高速公路交通管制規則
      第八條第一項第三款之規定，本件異議人駕駛大型車，本應行駛在同向四車道
      路段之外側車道，如為超越同向之前車時，得暫時利用中外車道超越前車，禁
      止行駛或變換車道行駛中內車道或內側車道。縱異議人所辯超車屬實，其僅能
      暫時利用四車道路段之中外車道超車，尚不能利用中內車道或內側車道超車，
      是被告行駛中內車道之行為，應予處罰，所辯仍無法免責。
五、綜上所述，本件異議人確有駕駛大型車行駛同向四車道路段之中內車道、駕駛車
    輛未隨身攜帶駕駛執照等違規事由，原處分機關爰依道路交通管理處罰條例第三
    十三條第一項、第二十五條第一項第三款之規定，裁處異議人罰鍰三千三百元，
    於法相合，亦屬允當，本件異議為無理由，應予駁回。
六、據上論斷，應依道路交通案件處理辦法第十九條，裁定如主文。
中      華      民      國    九十三    年      三      月     三十     日
                                臺灣新竹地方法院交通法庭
                                    法    官  黃  美  文
右正本證明與原本無異。
如不服本裁定，應於裁定送達後五日內向本院提出抗告狀。
                                    書 記 官陳  秀  子
中      華      民      國    九十三    年      三      月     三十     日
